【裁判字號】    88,訴,1365
【裁判日期】    890131
【裁判案由】    偽造文書等
【裁判全文】
臺灣桃園地方法院刑事判決                        八十八年度訴字第一三六五號
    公  訴  人  臺灣桃園地方法院檢察署檢察官
    被      告  甲○○
右列被告因偽造文書等案件，經檢察官提起公訴（八十八年度偵字第一六００三號）
，本院判決如左：
        主  文
甲○○連續行使偽造私文書，足以生損害於他人，處有期徒刑捌月，緩刑肆年。
        事  實
一、甲○○係乙○○○○女兒之男友，時常出入乙○○○○位於桃園縣中壢市○○○
    路○段五二巷五二號之居所，並持有該處之鑰匙，竟基於意圖為自己不法所有之
    概括犯意，先於民國八十八年十月十八日中午十二時許，趁乙○○○○之家中無
    人之際，徒手竊取如附表編號一之物，得手後，持上開竊得之存摺及印章至新竹
    國際商業銀行（改制前原名為新竹中小企業銀行，下稱新竹國際商銀，公訴人誤
    繕為不同銀行）新屋分行，接續盜蓋范姜復隆及星倫電子企業有限公司（下稱星
    倫公司）范姜復隆之印章於新竹國際商銀取款條上，填寫取款金額為新台幣（下
    同）二萬元、十八萬元，而偽造范姜復隆及星倫公司范姜復隆名義之取款憑條私
    文書，連同前揭活期儲蓄及活期存款存摺，持向上揭銀行承辦人員行使，詐稱范
    姜復隆及星倫公司范姜復隆本人提領存款，足生損害於范姜復隆、星倫公司及新
    竹國際商銀，而使新竹國際商銀陷於錯誤而交付同額之款項，嗣詐款得手後，甲
    ○○為免被發現，隨即將上開竊得之物返回原處；復於同月二十一日下午二時許
    ，再至右揭處所，徒手竊取如附表編號二之物，得手後，持竊得之前揭星倫公司
    范姜復隆新竹國際商銀新屋分行活期存款存摺，至新竹國際商銀新屋分行，盜蓋
    范姜復隆及星倫公司之印章於新竹國際商銀取款條上，填寫取款金額為三十萬元
    ，而偽造星倫公司范姜復隆名義之取款憑條私文書，連同前揭活期存款存摺，持
    向上揭銀行承辦人員行使，詐稱星倫公司范姜復隆本人提領存款，足生損害於范
    姜復隆、星倫公司及新竹國際商銀，而使新竹國際商銀陷於錯誤而交付同額之款
    項，所得贓款總計五十萬元則用予償債。嗣於同月二十一日下午三時許，乙○○
    ○○發現家中失竊報警，經警調閱新竹國際商銀新屋分行錄影帶而循線查獲。
二、案經乙○○○○訴由桃園縣警察局楊梅分局報請台灣桃園地方法院檢察署檢察官
    偵查起訴。
        理  由
一、訊之被告甲○○對於右揭犯罪事實坦承不諱，核與被害人乙○○○○指訴之情節
    相符，並有贓物領據一紙、新竹國際商業銀行取款憑條影本二紙、范姜復隆、星
    倫公司范姜復隆之新竹國際商銀新屋分行活期存款存摺、明細表影本二紙附卷，
    及犯案現場案之錄影帶一卷扣案可資佐證，事證明確，被告犯行洵堪認定。
二、核被告所為，係犯刑法第三百二十條第一項竊盜罪、第二百十六條、第二百十條
    之行使偽造私文書罪、第三百三十九條第一項之詐欺罪。其盜用印章之行為乃偽
    造私文書罪之部分行為，而偽造私文書之低度行為復為行使偽造私文書之高度行
    為所吸收，均不另論罪。又其於八十八年十月十八日至新竹國際商銀新屋分行，
    盜蓋范姜復隆及星倫公司范姜復隆之開戶印鑑章，向該分行詐領二萬元、十八萬
    元款項，可認乃基於一個詐欺、行使偽造文書之單一犯意，為接續行為。再其先
    後多次竊盜、行使偽造私文書及詐欺行為，時間緊接，罪名相同，顯係基於概括
    之犯意，應論以連續犯之一罪，並加重其刑。所犯上開三罪間，有方法結果之牽
    連關係，應依刑法第五十五條之規定，從一較重之行使偽造私文書罪處斷。爰審
    酌被告之素行、犯罪之動機、目的、手段、所生危害及犯罪後坦承犯行，且已與
    告訴人達成和解（有告訴人出具之和解書一份附卷足佐），態度良好等一切情狀
    ，量處如主文所示之刑。末查被告前未曾受有期徒刑以上刑之宣告，有本院被告
    全國前案紀錄表一份存卷可參。其受本次罪刑之科處，信無再犯之虞，本院因認
    對其所宣告之刑以暫不執行為適當，爰併宣告緩刑四年，以勵自新。
據上論斷，應依刑事訴訟法第二百九十九條第一項前段，刑法第五十六條、第二百十
條、第二百十六條、第三百二十條第一項、第三百三十九條第一項、第五十五條、第
七十四條第一款，罰金罰鍰提高標準條例第一條前段，判決如主文。
本案經檢察官胡原龍到庭執行職務。
中      華      民      國    八十九    年      一      月    三十一    日
                                 臺灣桃園地方法院刑事第二庭
                                     法  官  曾  正 耀
右正本證明與原本無異。
如不服本判決，應於送達後十日內，向本院提出上訴狀。
                       書記官  蘇     萱
中      華      民      國     八十九     年     一     月    三十一   日
論罪科刑法條：
刑法第二百十條
偽造、變造私文書，足以生損害於公眾或他人者，處五年以下有期徒刑。
刑法第二百十六條
行使第二百十條至第二百十五條之文書者，依偽造、變造文書或登載不實事項或使登
載不實事項之規定處斷。
刑法第三百二十條
意圖為自己或第三人不法之所有，而竊取他人之動產者，為竊盜罪，處五年以下有期
徒刑、拘役或五百元以下罰金。
意圖為自己或第三人不法利益，而竊佔他人之不動產者，依前項之規定處斷。
前二項之未遂犯罰之。
刑法第三百三十九條：
意圖為自己或第三人不法之所有，以詐術使人將本人或第三人之物交付者，處五年以
下有期徒刑、拘役或科或併科一千元（已提高十倍為一萬元）以下罰金。
以前項方法得財產上不法之利益或使第三人得之者，亦同。
前二項之未遂犯罰之。
   附  表
┌───┬───────────────────────┬───────┐
│編 號 │        竊得之物                              │盜領金額      │
├───┼───────────────────────┼───────┤
│一、  │1、存摺名稱：新竹企業銀行新屋分行             │ 二萬元       │
│      │   戶    名：范姜復隆                         │              │
│      │   帳    號：00000000000號         │              │
│      │2、存摺名稱：新竹國際商業銀行                 │              │
│      │   戶    名：星倫電子企業有限公司范姜復隆     │              │
│      │   帳    號：00000000000號         │ 十八萬元     │
│      │3、星倫電子企業有限公司印章                   │              │
│      │4、范姜復隆之私章                             │              │
├───┼───────────────────────┼───────┤
│二、  │1、存摺共二十本                               │              │
│      │2、存期支票十四張（面額共0000000元）   │三十萬元      │
│      │3、星倫電子企業有限公司印章                   │              │
│      │4、范姜復隆之私章                             │              │
│      │                            │              │
└───┴───────────────────────┴───────┘


司法院資訊處製作；財團法人民間司法改革基金會備份。
